【裁判字號】    90,台上,1545
【裁判日期】    900315
【裁判案由】    違反藥事法
【裁判全文】
最高法院刑事判決                                九十年度台上字第一五四五號
    上  訴  人  甲○○
右上訴人因違反藥事法案件，不服台灣高等法院中華民國八十九年十二月二十一日第
二審更審判決（八十九年度上更(一)字第一一一七號，起訴案號：台灣板橋地方法院檢
察署八十六年度偵字第一五八八九號），提起上訴，本院判決如左：
    主  文
上訴駁回。
    理  由
按刑事訴訟法第三百七十七條規定，上訴於第三審法院，非以判決違背法令為理由，
不得為之。是提起第三審上訴，應以原判決違背法令為理由，係屬法定要件。如果上
訴理由狀並未依據卷內訴訟資料，具體指摘原判決不適用何種法則或如何適用不當，
或所指摘原判決違法情事，顯與法律規定得為第三審上訴理由之違法情形，不相適合
時，均應認其上訴為違背法律上之程式，予以駁回。本件原判決綜合調查證據之結果
，認上訴人甲○○犯有行為時藥事法第八十三條第一項明知為禁藥而轉讓罪之事實，
因而撤銷第一審關於此部分諭知無罪之判決，改判論上訴人以上開罪名，處有期徒刑
伍月，已詳認定犯罪事實之依據及憑以認定之理由，並對上訴人否認犯罪之辯詞，
如何不足採信，均已依據卷內資料予以指駁及說明，從形式上觀察，原判決並無違背
法令情形。上訴意旨謂：上訴人係應邀至證人杜培鑫住處打麻將，洵無帶安非他命
至該住處，免費供人吸用之理，原判決僅依憑杜培鑫及其妻易雅雯前後不一之證詞，
即入上訴人於罪，顯有未當等語，係就原判決已詳為論斷與說明之事項，再為事實上
之爭執，殊非適法之第三審上訴理由。又證據由法院自由判斷，證人之證言縱令先後
未盡相符，但法院本於審理所得之心證，就其證言一部分認為確實可信予以採取，原
非法所不許。證人杜培鑫於第一審偵審中及證人杜培鑫、易雅雯於原審之前審所為不
利上訴人之證詞，如何得採為上訴人犯罪之證據；杜培鑫、易雅雯嗣於原審翻異前供
，改為有利上訴人之證述，如何不足採取，原判決理由二已詳述其取捨之心證理由，
經核並無違採證法則。再上訴人及杜培鑫、易雅雯均無法供明民國八十六年七月二十
二日凌晨，在杜培鑫住處打麻將者，尚有何人，原審自無從傳喚該等人員到庭作證，
原判決理由四已予明，難謂有調查未盡及理由不備之違法。此外，上訴人徒憑己意
，對原審職權之適法行使及原判決理由已詳為論斷之事項，任意爭辯，顯與法定上訴
第三審之形式要件不符，其上訴違背法律上之程式，應予駁回。
據上論結，應依刑事訴訟法第三百九十五條前段，判決如主文。
中      華      民      國     九十     年      三      月     十五     日
                              最高法院刑事第六庭
                                  審判長法官  謝  家  鶴
                                        法官  洪  文  章
                                        法官  花  滿  堂
                                        法官  陳  世  淙
                                        法官  洪  佳  濱
      右正本證明與原本無異
                                              書  記  官
中      華      民      國     九十     年      三      月    二十九    日


司法院資訊處製作；財團法人民間司法改革基金會備份。
